# 实控人股权激励费用是否一次性确认还是按比例确认

提问人：一路向北 9907 时间：2022-06-09 14:42:37
请教陈版：A公司为上市公司，公司在进行股权激励-股票期权，实控人参与该股权激励计划，股份数为1W股，分 3 年授予，满足业绩条件方可行权（存在非市场业绩条件）；
目前我查询到：IPO期间实控人股权激励，基本一次性确认费用（理由实控人不存在服务期限，不存在等待期因此一次性确认）
那么上市公司实控人股权激励，是否参照IPO期间呢，是按比例分摊还是一次性确认，没查到具体准则，望陈版指导，谢谢

回答人：chenyiwei
上市公司的股权激励计划一般不会无条件授予（包括授予实际控制人的激励股份）。如果本案例也是如此，则授予实际控制人的激励股份也是有业绩条件的，相应存在等待期，需分摊确认股份支付费用。